# 同一控制下，企业合并层面的业务抵消

提问人：longyindunzong 时间：2022-05-18 22:19:52
母公司A持有一家子公司B的90%的股份（母公司A公司全资子公司C持有B公司10%股份），子公司注册资本为 5000 万元，实际出资为 0 元，截止资产负债表日子公司权益金额为 2500 万元，盈余公积 1250 万元，未分配利润 1250 万元；现做出决议按照 1250 万元转增注册资本。母公司单体报表中不改变长期股权投资成本（初始为 0 ，备查该事项）；转增资本后子公司权益类科目为实收资本 1250 万元，未分配利润 1250 万元。，在转增资本之后，A公司将所持有的B公司90%的（轻资产软件企业，著作权等无形资产少）股份按照净资产 2250 万元转让给C公司，此时C公司账面确认长期股权投资为 2250 万元，转让完成后C公司100%控股B公司，年末在C公司层面编制合并报表，合并抵消按照同一控制下合并，分录是怎么做啊，这么处理是否正确，借：实收资本1250 未分配利润 1250 ，贷：长期股权投资 2250 资本公积-其他资本公积 250
母公司A转让B公司股权，账面确认投资收益 2250 万元，那么在母公司A大合并阶段，应如何处理产生的投资收益，都是同一控制下合并。C公司合并产生的资本公司 250 万元是否在母公司合并层面还存在，或者应如何进行处理。谢谢老师帮助解答。

回答人：chenyiwei
1 、C公司层面按同一控制下合并处理。最简单的抵销分录是：借：资本公积 2500 ，贷：长期股权投资——B 2500。（C的个别报表层面已就净资产 2500 与投资成本 2250 之间的差额 250 确认资本公积，故合并抵销分录中无需重复确认）。上述资本公积的明细科目均为”资本溢价或股本溢价“。
2 、母公司个别报表层面确认的处置损益，在合并报表层面需与子公司C调整资本公积的金额抵销。最终对合并报表层面完全没有影响。

提问人：longyindunzong 时间：2022-05-22 12:02:00
陈老师，B公司盈余公积 1250 万元转增资本，那么在股权转让后，C公司合并层面，除了减少资本公积之外，是否需要对转增的实收资本进行还原，合并层面是否需要做分录：借：实收资本1250 贷盈余公积 1250 ？还是在母公司A公司层面进行上述分录的进行处理，借：借：实收资本 1250 贷盈余公积 1250

回答人：chenyiwei
C合并报表中的实收资本也就是其自身的实收资本，因此不会受到转让B公司股权的影响。